【裁判字號】    98,上易,1230
【裁判日期】    980803
【裁判案由】    詐欺
【裁判全文】
臺灣高等法院臺中分院刑事判決        98年度上易字第1230號
上  訴  人
即  被  告  甲○○
上列上訴人因詐欺案件，不服臺灣臺中地方法院98年度易字第13
74號中華民國98年6月26日第一審判決（起訴案號：臺灣臺中地
方法院檢察署97年度偵字第29250號），提起上訴，本院判決如
下：
    主  文
上訴駁回。
    理  由
一、依刑事訴訟法第350條、第361條、第362條、第367條規定，
    不服地方法院之第一審判決而上訴者，須提出上訴書狀，並
    應敘述具體理由，為上訴必備之程式；其所提出之書狀未敘
    述上訴理由，或僅曾以言詞陳述上訴理由者，均應於上訴期
    間屆滿後二十日內補提理由書於第一審法院。第一審法院經
    形式審查，認逾期未補提上訴理由者，應定期間先命補正；
    逾期未補正者，為上訴不合法律上之程式，應以裁定駁回。
    倘已提出上訴理由，但所提非屬具體理由者，則由第二審法
    院以上訴不合法律上之程式，判決駁回。而所謂具體理由，
    必係依據卷內既有訴訟資料或提出新事證，指摘或表明第一
    審判決有何採證認事、用法或量刑等足以影響判決本旨之不
    當或違法，而構成應予撤銷之具體事由，始克當之（例如：
    依憑證據法則具體指出所採證據何以不具證據能力，或依憑
    卷證資料，明確指出所為證據證明力之判斷如何違背經驗、
    論理法則）；倘僅泛言原判決認定事實錯誤、違背法令、量
    刑失之過重或輕縱，而未依上揭意旨指出具體事由，或形式
    上雖已指出具體事由，然該事由縱使屬實，亦不足以認為原
    判決有何不當或違法者（例如：對不具有調查必要性之證據
    ，法院未依聲請調查亦未說明理由，或援用證據不當，但除
    去該證據仍應為同一事實之認定），皆難謂係具體理由，俾
    與第二審上訴制度旨在請求第二審法院撤銷、變更第一審不
    當或違法之判決，以實現個案救濟之立法目的相契合，並節
    制濫行上訴（最高法院97年度臺上字第892號判決意旨可資
    參照）。又理由是否具體，則屬第二審法院審查之範圍，不
    在命補正之列，亦即上訴書狀已記載理由，並有具體之敘述
    時，其上訴既屬合法，第二審法院固應就其理由之是否可取
    ，為實體之審理及判斷；如認其上訴書狀雖記載理由，但並
    未具體敘述時，則無須再命補正，可逕認其上訴不合法，以
    判決駁回之（此有最高法院97年度臺上字第1281號判決意旨
    可參）。
二、本案上訴人即被告甲○○（下稱被告）不服原審判決提起上
    訴，其上訴狀所載理由略以：（一）被告於97年11月25日前
    有傳一則簡訊：「你好陳經理或是陳經理你好，我是前幾天
    去徵司機的甲○○，不知是否有錄取，如沒有的話，請把提
    款卡寄還給我，謝謝。」等語，請法官調閱通聯記錄查明。
    （二）被告於開庭時因一時緊張，錯把日期、過程講錯了；
    本件被告係錯在於案發當時未先向警察局報案，而是先跑去
    銀行辦理掛失止付，致被當作是詐欺犯。（三）被告確實係
    在應徵司機工作時遭詐騙的，被告對於受騙之被害者也感覺
    非常抱歉，請求法官查明真相，以還被告之清白云云。
三、經查：
（一）原審判決已於理由中審酌被告所使用之0000000000號行動
      電話於97年11月22日起至同年12月1日止之通聯記錄，並
      說明被告上開行動電話之通聯記錄情形不足採為有利被告
      之認定，其所為之說明於常情、事理並無相違之處；且原
      審法院於前開通聯記錄中已查證無被告所述之簡訊通聯記
      錄（受話者為0000000000號之行動電話），被告空言主張
      有前開簡訊通聯記錄存在，尚非可採。
（二）其餘被告所述之理由，並非對原審判決於採證認事、用法
      等為具體指摘有何不當或違法之處，難認為係上訴第二審
      之具體理由。
四、綜上所述，本院依形式上觀察認原審判決認事用法並無違法
    或不當之處，被告上訴理由並未依據卷內既有訴訟資料或提
    出新事證，指摘或表明第一審判決有何採證認事、用法等足
    以影響判決本旨之不當或違法，而構成應予撤銷之具體事由
    ，自非屬得上訴第二審之具體理由。依上揭法律規定及判決
    意旨，檢察官提起之第二審上訴不合法律上程式，爰不經言
    詞辯論，判決駁回上訴。
據上論斷，應依刑事訴訟法第367條前段、第372條，判決如主文
。
中    華    民    國    98    年    8     月    3     日
            刑事第十一庭  審判長法  官  陳  朱  貴
                                法  官  胡  文  傑
                                法  官  何  志  通
以上正本證明與原本無異。
不得上訴。
                                書記官  高  麗  淇
中    華    民    國    98    年    8     月    3     日


司法院資訊處製作；財團法人民間司法改革基金會備份。
